【裁判字號】    95,抗,111
【裁判日期】    950421
【裁判案由】    本票裁定
【裁判全文】
臺灣臺北地方法院民事裁定               95年度抗字第111號
再抗告人      申東企業股份有限公司
兼法定代理人  丁○○
再抗告人      甲○○
              乙○○
              中國力霸股份有限公司
兼上一人
法定代理人    丙○○○
上列再抗告人與相對人瑞陞復興一資產管理股份有限公司間本票
裁定事件，再抗告人對於民國95年2月23日本院裁定提起再抗告
，本院裁定如下：
    主  文
再抗告駁回。
再抗告程序費用由再抗告人負擔。
    理  由
一、按對於抗告法院之裁定再為抗告，僅得以其適用法規顯有錯
    誤為理由，並經原法院之許可者為限。前項許可，以原裁定
    所涉及之法律見解具有原則上重要性者為限。民事訴訟法第
    436條之3第3項、第4項及第436條之6之規定，於第3項之抗
    告準用之。非訟事件法第45條第3、4、5項定有明文。又依
    民事訴訟法第436條之3第3項後段規定，原法院認為不應許
    可者，應以裁定駁回其抗告。再者，以其適用法規顯有錯誤
    為理由提起抗告，應就原審裁定之適用法規顯有錯誤為具體
    之指摘而後可，若僅泛言原裁定適用法規顯有錯誤，則不得
    謂已合法表明抗告理由，至所謂原則上之重要性，係指該事
    件所涉及之法律問題意義重大而有加以闡釋之必要而言。是
    當事人對於抗告法院之裁定再為抗告，其抗告狀應具體表明
    該裁定有何適用法規顯有錯誤之情事，且其抗告涉及之法律
    見解具有原則上重要性之理由。
二、本件再抗告人對於原裁定提起再抗告，無非以：系爭本票上
    並無任何抗告人曾經提示之記載，相對人主張其已提示付款
    ，並未舉證證明，而伊已於民國95年1月2日抗告狀第3頁抗
    告理由四中就相對人未提示付款乙節提出相當之反證，原裁
    定卻以伊未舉證證明相對人未提示付款為由，駁回伊之抗告
    ，顯違反民事訴訟法第277條前段、最高法院20年上字第
    2466號判例及論理法則。又伊向相對人之債權讓與人花蓮中
    小企業銀行股份有限公司之借款尚未屆清償期，相對人聲請
    本票裁定准予強制執行於法不合等語為據。惟查，再抗告人
    雖指摘原裁定有違反民事訴訟法第277條前段、最高法院20
    年上字第2466號判例及論理法則之處，惟係就原法院取捨證
    據、認定事實之職權行使指摘為不當，且未具體敘述所涉及
    之法律見解具有原則上重要性之理由，至再抗告人另主張借
    款債權尚未屆清償期，相對人不得聲請本票裁定准予強制執
    行部分，並未表明原裁定所違背之法令及其具體內容，暨依
    訴訟資料合於該違背法令之具體事實。依上開說明，再抗告
    人提起再抗告，不合首揭規定，不應許可。
三、依非訟事件法第45條第5項、第46條、第21條第2項、民事訴
    訟法第436條之3第3項、第95條、第78條，裁定如主文。
中    華    民    國    95    年    4     月    21    日
                  民事第四庭審判長法  官  林麗玲
                                  法  官  黃柄縉
                                  法  官  劉又菁
以上為正本係照原本作成
如對本裁定抗告須於裁定送達後10日內向本院提出抗告狀
中    華    民    國    95    年    4     月    21    日
                                  書記官  楊勝欽


司法院資訊處製作；財團法人民間司法改革基金會備份。
